臺灣高等法院刑事判決　　　　　　　　　　　　　　九十三年度上訴字第五九八號
　　上　訴　人
　　即　被　告　甲○○
右上訴人因違反懲治走私條例案件，不服臺灣士林地方法院九十一年度訴字第三二二
號，中華民國九十二年十二月三十一日第一審判決（起訴案號：臺灣士林地方法院檢
察署九十一年度偵字第二九八號），提起上訴，本院判決如左：
    主    文
上訴駁回。
    事    實
一、甲○○係「福順六號」之船長，江永順（業經原審判決確定）係「建升六號」船
    員。甲○○前於民國八十八年間因違反台灣地區與大陸地區人民關係條例案件，
    經原法院於八十八年十一月二日判處有期徒刑三月確定，甫於八十九年五月十二
    日易科罰金執行完畢。渠二人於九十年十二月十六日凌晨三時二十分許，駕駛富
    基籍漁船「福順六號」，於富基漁港報關出海，至大陸地區浙江省海域附近，二
    人共同基於私運管制物品進口之犯意聯絡，由甲○○與姓名年籍不詳綽號「小陳
    」之成年男子接洽，以新台幣（下同）二十萬元之對價，於同日十九日上午九時
    許，駛至東經一百二十一度十五分，北緯二十六度十分，已出於國界之外，至不
    詳大陸人士所營運之鐵殼船接駁附表所列之物，將大陸地區產銷如附表所列總重
    量逾一千公斤完稅價格五十九萬九千八百四十七元之管制進口物品，私運進口至
    台北縣金山鄉富基漁港，於同月二十日凌晨福順六號漁船返回富基漁港時，經行
    政院海岸巡防署北部地區巡防局崁子腳安檢站人員及台北縣警察局金山分局老梅
    派出所警員會同台北查緝隊當場查獲，並扣得如附表所列之物。
二、案經行政院海岸巡防署北部地區巡防局第二一岸巡大隊報請台灣士林地方法院檢
    察署檢察官偵查起訴。
    理    由
一、右開事實業據被告甲○○及共犯江永順於警訊及偵、審中均坦承不諱（賴；偵五
    至七頁、四五頁、七七、七八頁，原審十三至十五頁、六三頁、九七至一百頁，
    本院審判筆錄；江：偵八至十頁、七七、七八頁，原審十三至十五頁、六三頁、
    九七頁至一百頁），核與證人張宗閔所述情節相符（偵卷四四、四五頁），並有
    如附表所列物品扣案可資佐證，復有扣押物品清單、照片、提領移交緝獲走私物
    品收據、走私物品扣押收據、扣案物品表、家畜防治所提領走私物品收據、動植
    物檢疫銷毀證明書等件附卷（偵卷十七、二二至二九、四八至五三頁）可稽。又
    上開扣案自大陸地區私運進入之物品，緝獲時之完稅價格為五十九萬九千八百四
    十七元，已逾行政院依懲治走私條例第二條第四項公告管制物品項目及其數額丙
    類之管制數額（即緝獲時之完稅價格超過十萬元），有財政部基隆關稅局九十年
    第00000000號處分書在卷（原審卷八十、八一頁）可參，故被告犯罪事
    證明確，犯行堪以認定。
二、按自大陸地區私運物品進入台灣地區或自台灣地區私運物品前往大陸地區者，以
    私運物品進口出口論，適用懲治走私條例之規定處斷，為懲治走私條例第十二條
    所明定。被告自大陸地區私運如附表所列物品進入台灣地區，所私運物品之完稅
    價格超過新台幣十萬元，逾公告數額，核渠等所為，係違反懲治走私條例第二條
    第一項私運管制物品進口逾公告數額罪。被告與江永順有犯意之聯絡與行為之分
    擔，均為共同正犯。被告甲○○前於八十八年間因違反台灣地區與大陸地區人民
    關係條例案件，經原法院於八十八年十一月二日判處有期徒刑三月確定，甫於八
    十九年五月十二日易科罰金執行完畢，有本院被告全國前案紀錄表乙件附卷可查
    ，其於五年之內，再犯本案之罪，係屬累犯，應依刑法第四十七條之規定加重其
    刑。公訴意旨雖認被告所走私物品，為中央主管機關公告禁止輸入之動物、植物
    ，因認被告另涉有違反動物傳染病防治條例第四十一條第一項擅自輸入禁止輸入
    之檢疫物罪、植物防疫檢疫法第二十二條第一項之擅自輸入禁止輸入植物罪嫌。
    然按，該二條項所定之罪，係於九十一年二月六日修正公布始新增之刑罰規定，
    被告犯罪時間為九十年十二月十六日，依刑法第一條所定罪刑法定主義，無從溯
    及加以論罪。惟依公訴意旨認此與前開有罪部分，有想像競合犯之裁判上一罪關
    係，爰不另為無罪之諭知，併此敘明。再按，被告行為時，懲治走私條例第二條
    第一項：「私運管制物品進口、出口逾公告數額者，處七年以下有期徒刑，得併
    科新台幣二十萬元以下之罰金」，業於九十一年六月二十六日修正公布為：「私
    運管制物品進口、出口逾公告數額者，處七年以下有期徒刑，得併科新台幣三百
    萬元以下罰金」，比較新舊法結果，以適用舊法較有利於被告，自應適用九十一
    年六月二十六日修正前之舊懲治走私條例二條第一項之規定加以論處。
三、原審以被告犯罪事證明確，而論以「共同私運管制物品進口逾公告數額罪」，復
    以被告係累犯及審酌被告因我國沿海漁類枯竭，漁獲量有限，遂鋌而走險，觸犯
    刑典，並考量渠被告之犯罪手段、次數、品行、智識程度、所得利益，及犯罪後
    坦承犯行，態度良好等一切情狀，量處有期徒刑柒月。又敘明扣案如附表所列物
    品，業經財政部基隆關稅局處分沒入，有財政部基隆關稅局前揭處分書在卷可參
    ，爰不為沒收之諭知。經核其認事用法及量刑，均無不合。被告上訴論旨，空言
    主張原判決量刑太重，核無理由，應予駁回。
據上論斷，應依刑事訴訟法第三百六十八條，判決如主文。
本案經檢察官蔡薰慧到庭執行職務。
中    華    民    國    九十三    年       三       月    三  十  一    日
                            臺灣高等法院刑事第四庭
                                審判長法  官  蔡  永  昌
                                      法  官  蔡  國  在
                                      法  官  李  英  豪
右正本證明與原本無異
如不服本判決應於收受送達後十日內向本院提出上訴書狀，未附理由時應於提起上訴
後十日內向本院補具上訴理由書狀（均應按他造人數提出繕本）。
                                      書記官  鄭  信  昱
中    華    民    國    九十三    年       四       月        一        日
附錄本案論罪科刑法條全文：
修正前懲治走私條例第二條第一項
私運管制物品進口、出口逾公告數額者，處七年以下有期徒刑，得併科新臺幣二十萬
元以下罰金。
附表：
┌──┬─────────┬──┬─────┬────────┐
│編號│  涉嫌貨品名稱    │單位│數      量│備            註│
├──┼─────────┼──┼─────┼────────┤
│ １ │（大陸）冬筍      │公斤│一千零八十│每包二十公斤    │
├──┼─────────┼──┼─────┼────────┤
│ ２ │（大陸）大閘蟹    │公斤│九百六十  │每箱十二公斤    │
├──┼─────────┼──┼─────┼────────┤
│ ３ │（大陸）螺肉      │公斤│二十      │每箱十公斤      │
├──┼─────────┼──┼─────┼────────┤
│ ４ │（大陸）蝸牛      │公斤│九百三十九│                │
├──┼─────────┼──┼─────┼────────┤
│ ５ │（大陸）屠體(鳥)  │公斤│三百      │每包十公斤      │
├──┼─────────┼──┼─────┼────────┤
│ ６ │大陸（私釀）酒    │公升│五千      │每桶二十五公升  │
├──┼─────────┼──┼─────┼────────┤
│ ７ │（大陸）畫眉      │隻  │五十七    │                │
├──┼─────────┼──┼─────┼────────┤
│ ８ │（大陸）蚱蜢      │公斤│八十八    │每箱一公斤      │
├──┼─────────┼──┼─────┼────────┤
│ ９ │（大陸）麵包蟲    │公斤│六十四    │每箱二公斤      │
├──┼─────────┼──┼─────┼────────┤
│ １０ │（大陸）金華火腿  │公斤│五        │每包五公斤      │
├──┼─────────┼──┼─────┼────────┤
│  │（大陸）大蒜      │公斤│十五      │每包五公斤      │
├──┼─────────┼──┼─────┼────────┤
│  │（大陸）花生      │公斤│七十五    │每包二十公斤    │
└──┴─────────┴──┴─────┴────────┘
